# 国有公司离任审计中的保值增值是用归属于母公司净资产还是全部的合并净资产呢？

提问人：五老峰 时间：2013-05-08 21:30:10
作一家国有集团公司的离任审计，下面有一些控股子公司，这些子公司部分股权属于民营企业，在作这一类集团公司，如果计算其国有资产保值增值率，大家是用归于母公司的净资产来计算，还是用合并报表中的全部净资产来计算呢？ 这种审计有没有什么相关指标规定的计算公式呢？ 谢谢！

回答人：chenyiwei
请查阅《企业国有资本保值增值结果确认暂行办法》（国资委令第 9 号）。 其中第八条规定：本办法所称国有资本保值增值率是指企业经营期内扣除客观增减因素后的期末国有资本与期初国有资本的比率。其计算公式如下：国有资本保值增值率=（扣除客观因素影响后的期末国有资本÷期初国有资本）×100% 第三条规定：本办法所称企业国有资本，是指国家对企业各种形式的投资和投资所形成的权益，以及依法认定为国家所有的其他权益。对于国有独资企业，其国有资本是指该企业的所有者权益，以及依法认定为国家所有的其他权益；对于国有控股及参股企业，其国有资本是指该企业所有者权益中国家应当享有的份额。 第十四条规定：国有资本保值增值率计算以企业合并会计报表为依据。企业所有境内外全资子企业、控股子企业，以及各类独立核算分支机构、事业单位和基建项目等应当按规定全部纳入合并会计报表编制范围。